# 请问陈版和各位高手，关于应付债券和持有至到期投资存在差额时的抵销

提问人：chx1015 时间：2016-04-12 19:52:13
因为二者的账面价值不一致，所以计提的财务费用和投资收益也不一致，这个时候对计提的财务费用和投资收益是按金额小的抵销还是按金额大的抵销。

回答人：chenyiwei
这种情况通常是：最初是A向外部发行债券，后来一部分债券被同属于一个合并集团的B从外部（如公开证券市场上）购得，从而形成了内部债券投资。站在整个合并集团角度，该事项实际上是自己赎回了自己发行的债券，因此应当在B购入这部分债券时，将B的购入成本与这部分债券原先在合并报表层面的账面价值（通常为摊余成本）之间的差额确认为金融负债赎回收益，在合并报表层面确认为营业外收支。以后年度，假设A和B双方都按摊余成本进行后续计量，则两者之间应付债券和债券投资账面价值的差异在抵销分录中应借记或贷记年初未分配利润（以前年度滚存下来的差异累积影响数），在抵销双方各自的财务费用和投资收益（本期数），即： 借：应付债券，借：年初未分配利润，借：投资收益，贷：财务费用，贷：持有至到期投资。